【裁判字號】    97,訴,214
【裁判日期】    970630
【裁判案由】    違反毒品危害防制條例
【裁判全文】
臺灣彰化地方法院刑事判決               97年度訴字第214號
公  訴  人  臺灣彰化地方法院檢察署檢察官
被      告  甲○○
                    （另案在臺灣雲林第二監獄執行中）
上列被告因違反毒品危害防制條例案件，經檢察官提起公訴（96
年度毒偵字第4960號），本院依簡式審判程序判決如下：
    主  文
甲○○施用第一級毒品，累犯，處有期徒刑玖月；又施用第二級
毒品，累犯，處有期徒刑陸月。應執行有期徒刑壹年。
    事  實
一、甲○○前因施用第一、二級毒品案件，經本院以90年度訴字
    第1470號分別判處有期徒刑9月、5月，應執行有期徒刑1年
    確定，另因竊盜案件，經本院以90年度易字第1819號判處有
    期徒刑7月確定，又因妨害自由、傷害案件，經本院以91年
    度訴字第154號分別判處有期徒刑1年7月、5月，應執行有期
    徒刑1年11月確定，上開3案再經本院以93年度聲字第701號
    裁定合併定其應執行刑為有期徒刑3年5月確定；又因施用第
    一、二級毒品案件，經本院以93年度訴字第126號分別判處
    有期徒刑10月、7月，應執行有期徒刑1年3月確定，並與首
    揭3案送監接續執行，於民國95年6月8日因縮短刑期假釋出
    監付保護管束，於96年1月9日因保護管束期滿未經撤銷假釋
    ，而執行完畢。另其曾因施用毒品案件，經本院以90年度毒
    聲字第3764號裁定送觀察、勒戒後，認有繼續施用毒品之傾
    向，再經本院以90年度毒聲字第4137號裁定送強制戒治，嗣
    經戒治所評定合格，認無繼續戒治之必要，由本院以91年度
    毒聲字第889號裁定停止戒治，於91年4月11日停止戒治，所
    餘戒治期間付保護管束，並於91年11月6日因保護管束期滿
    未經撤銷停止戒治，而視為執行完畢。詎其仍不知悔改，於
    前開強制戒治執行完畢釋放後5年內，復基於施用第一級毒
    品海洛因之犯意，於96年8月2日17時許，在其位於彰化縣田
    中鎮○○里○○路○段546巷47號住處，以將海洛因摻入香菸
    點燃吸食之方式，施用第一級毒品海洛因1次；另基於施用
    第二級毒品甲基安非他命之犯意，於96年8月5日20、21時許
    ，在其上址住處，以將甲基安非他命置入玻璃管內以火燒烤
    吸食其煙霧之方式，施用第二級毒品甲基安非他命1次。嗣
    於97年8月6日14時許，為警在其友人曹昌梁位於彰化縣員林
    鎮○○路26號9樓之15住處查獲，且經警採集其尿液送驗，
    結果呈嗎啡及甲基安非他命陽性反應，而悉上情。
二、案經彰化縣警察局移送臺灣彰化地方法院檢察署檢察官偵查
    起訴。
    理   由
一、本案被告甲○○所犯係死刑、無期徒刑、最輕本刑為3年以
    上有期徒刑以外之罪，其於準備程序就前揭被訴事實為有罪
    之陳述，經受命法官告知簡式審判程序之旨，並聽取其與公
    訴人之意見後，本院認無不得或不宜改依簡式審判程序進行
    之處，爰依刑事訴訟法第273條之1第1項、第284條之1，裁
    定本案由受命法官獨任進行簡式審判程序，合先敘明。
二、訊據被告甲○○對於上開事實坦承不諱，且被告於96年8月6
    日15時10分許為警採集之尿液，經送詮昕科技股份有限公司
    檢驗結果，呈嗎啡陽性反應，又經送中山醫學大學附設醫院
    檢驗科藥物檢測中心複驗結果，呈甲基安非他命陽性反應等
    情，有彰化縣警察局刑警大隊委託檢驗所尿液與真實姓名對
    照單、詮昕科技股份有限公司濫用藥物尿液檢驗報告及中山
    醫學大學附設醫院檢驗科藥物檢測中心尿液檢驗複驗報告各
    1紙在卷可稽，足徵被告之任意性自白與事實相符，可以採
    信。又被告曾因施用毒品案件，經本院以90年度毒聲字第37
    64號裁定送觀察、勒戒後，認有繼續施用毒品之傾向，再經
    本院以90年度毒聲字第4137號裁定送強制戒治，嗣經戒治所
    評定合格，認無繼續戒治之必要，由本院以91年度毒聲字第
    889號裁定停止戒治，於91年4月11日停止戒治，所餘戒治期
    間付保護管束，並於91年11月6日因保護管束期滿未經撤銷
    停止戒治，而視為執行完畢等情，有臺灣高等法院被告前案
    紀錄表及臺灣彰化地方法院檢察署刑案資料查註紀錄表各1
    份在卷可參，本案事證明確，被告於前揭強制戒治執行完畢
    釋放後，5年內再犯本件施用第一級毒品海洛因及第二級毒
    品甲基安非他命之犯行，洵堪認定，應予依法論科。
三、查海洛因、甲基安非他命分別係毒品危害防制條例第2條第2
    項第1款、第2款所稱之第一級、第二級毒品，依法均不得持
    有、施用。故核被告甲○○所為，係犯毒品危害防制條例第
    10條第1項之施用第一級毒品罪及同條第2項之施用第二級毒
    品罪。被告為施用毒品海洛因、甲基安非他命而持有之低度
    行為，各為其施用之高度行為所吸收，均不另論罪。被告所
    犯上開施用第一級毒品及施用第二級毒品2罪間，犯意各別
    ，行為互殊，應予分論併罰。被告有如事實欄所述前科及執
    行紀錄，有臺灣彰化地方法院檢察署刑案資料查註紀錄表、
    臺灣高等法院被告前案紀錄表各1份在卷可考，其於5年以內
    故意再犯本件有期徒刑以上之2罪，均為累犯，應各依刑法
    第47條第1項之規定加重其刑。爰審酌被告曾因施用毒品經
    強制戒治及刑之執行後，猶未能深切體認毒品危害己身之鉅
    ，及早謀求脫離毒害之道，反而伺機再犯，未見有何收斂、
    警惕之意，無視於毒品對於自身健康之戕害及國家對於杜絕
    毒品犯罪之禁令，自有使其接受相當時期監禁以敦化性情之
    必要，惟念及被告於本院審理時尚能坦承犯行，且施用毒品
    固戕害個人健康至深，然就他人權益之侵害仍屬有限，及其
    犯罪之動機、目的、手段、智識程度等一切情狀，分別量處
    如主文所示之刑，並定其應執行之刑，以示懲儆。
據上論斷，應依刑事訴訟法第273條之1第1項、第299條第1項前
段，毒品危害防制條例第10條第1項、第2項，刑法第11條前段、
第47條第1項、第51條第5款，判決如主文。
本案經檢察官陳茂榮到庭執行職務。
中    華    民    國    97    年    6    月    30    日
                  刑事第二庭         法  官  尚安雅
以上正本證明與原本無異。
如不服本判決，應於判決送達後10日內，向本院提出上訴書狀，
上訴書狀應「敘述具體上訴理由」，並按他造當事人之人數附繕
本。「切勿逕送上級法院」。
中    華    民    國    97    年    7    月    3     日
                                     書記官  陳文俊
附錄本案論罪科刑法條全文：
毒品危害防制條例第10條
施用第一級毒品者，處 6 月以上 5 年以下有期徒刑。
施用第二級毒品者，處 3 年以下有期徒刑。


司法院資訊處製作；財團法人民間司法改革基金會備份。
